臺灣高等法院民事裁定
109年度抗字第117號
抗  告  人  曾柏瑋  

相  對  人  吳馨恩  

上列當事人間請求繼續審判事件，抗告人對於中華民國108年12
月6日臺灣新北地方法院108年度續字第1號所為裁定提起抗告，
本院裁定如下： 
    主  文
抗告駁回。
抗告費用由抗告人負擔。
    理  由
一、抗告意旨略以：抗告人請求繼續審判，應有理由，且其所為
    訴之變更，亦符合民事訴訟法第255條第1項第2、3、4、6款
    之規定，自應准許。原裁定駁回抗告人變更之訴，顯有違誤
    ，且違反專屬管轄之規定。爰提起抗告，先位請求廢棄原裁
    定，將本件移送臺灣新竹地方法院，備位請求廢棄原裁定，
    發回原法院（見本院卷第21頁）等語。
二、按訴狀送達後，原告不得將原訴變更或追加他訴。但有下列
    各款情形之一者，不在此限：㈠被告同意者。㈡請求之基礎事
    實同一者。㈢擴張或減縮應受判決事項之聲明者。㈣因情事變
    更而以他項聲明代最初之聲明者。㈤該訴訟標的對於數人必
    須合一確定時，追加其原非當事人之人為當事人者。㈥訴訟
    進行中，於某法律關係之成立與否有爭執，而其裁判應以該
    法律關係為據，並求對於被告確定其法律關係之判決者。㈦
    不甚礙被告之防禦及訴訟之終結者。民事訴訟法第255條第1
    項定有明文。
三、經查：
　㈠抗告人前以原法院108年度訴字第1018號侵權行為損害賠償等
    事件（下稱原案）於民國108年7月5日成立之訴訟上和解（
    下稱系爭和解），有無效或得撤銷之原因，依民事訴訟法第
    380條第2項規定，向原法院請求繼續審判，嗣於108年11月1
    9日言詞辯論期日為訴之變更，其變更後訴之聲明為：「㈠被
    告應支付其新臺幣222,500元及自本繕本送達翌日起至清償
    日止，按年息5%計算之利息；㈡公開道歉或澄清回復原告之
    名譽。1.先位聲明：被告於判決確定後7日內刪除<甲○○ＯＯＯＯ
    及濫訴騷擾事件始末與法院文件全文>一文，並於系爭言論
    發表時所用之臉書帳號公開發布如啟事一所示之道歉聲明至
    少7日；2.備位聲明：被告應於判決確定後10日內於系爭言
    論發表時所用之臉書帳號公開發布如啟事二所示之澄清聲明
    至少10日，並永久置頂刊登於<甲○○ＯＯＯＯ及濫訴騷擾事件始
    末與法院文件全文>一文內。」（見原法院108年度續字第1
    號卷第147頁）。
　㈡抗告人雖主張上開訴之變更符合民事訴訟法第255條第1項第2
    、3、4、6款之規定，然抗告人所提原案業因兩造成立系爭
    和解而終結，抗告人於請求原法院繼續審判時，為前開訴之
    變更，該變更之訴與繼續審判之請求顯非基於相同之基礎事
    實，亦非屬擴張或減縮應受判決事項之聲明，或有何情事變
    更而以他項聲明代最初聲明之情形，更非訴訟進行中，於某
    法律關係之成立與否有爭執，而其裁判應以該法律關係為據
    ，並求對於被告確定其法律關係之判決，自難認與民事訴訟
    法第255條第1項第2、3、4、6款之規定相符，是其所為前揭
    訴之變更，自無從准許。
　㈢又原法院既為受理原案及作成系爭和解之法院，就抗告人繼
    續審判之請求及所提變更之訴，自有管轄權，是抗告人主張
    原裁定違背專屬管轄之規定，亦無理由，併此說明。
四、從而，原裁定駁回抗告人變更之訴，並無違誤。抗告意旨指
    摘原裁定不當，求予廢棄，為無理由，應予駁回。爰裁定如
    主文。
中　　華　　民　　國　　109 　年　　5 　　月　　28　　日
                  民事第二十庭
                        審判長法  官  陳雅玲
                              法  官  吳燁山
                              法  官  馬傲霜
正本係照原本作成。
本裁定除以適用法規顯有錯誤為理由外，不得再抗告。如提起再
抗告，應於收受送達後10日內委任律師為代理人向本院提出再抗
告狀。並繳納再抗告費新臺幣１千元。
中　　華　　民　　國　　109 　年　　5 　　月　　28　　日

    　　　　　　　　　　　　　書記官  崔青菁